---
title: "Information Science 3"
subtitle: "Final Project"
author: "Nobuoka Yuki (1240492)"
date: "`r Sys.Date()`"
output:
  pdf_document:
    latex_engine: lualatex
    toc: false
    number_sections: FALSE
  html_document:
    highlight: tango
    theme: united
    toc: true
    smart: false
    css: my-markdown.css
header-includes:
  - \usepackage{indentfirst}
  - \parindent = 1em
  - \usepackage{dcolumn}
  - \newcolumntype{.}{D{.}{.}{-1}}
  - \usepackage{caption}
  - \captionsetup[table]{name=表}
  - \captionsetup[figure]{name=図}
  - \usepackage{hyperref}
documentclass: bxjsarticle
classoption: 11pt,a4paper,lualatex,ja=standard
---

```{r global_option, include = FALSE}
knitr::opts_chunk$set(echo = TRUE,      # Rコード: FALSE で非表示, TRUE で表示
                      warning = FALSE,  # 警告文: FALSE で非表示, TRUE で表示
                      message = FALSE,  # メッセージ: FALSE で非表示, TRUE で表示
                      fig.width = 5,    # 図の幅の既定値
                      fig.height = 3)   # 図の高さの既定値
## PDF に出力する際は cairo を使用する
if (knitr::is_latex_output()) {
  knitr::opts_chunk$set(dev = "cairo_pdf")
}
```


```{r, include=FALSE}
pacman::p_load(tidyverse, 
               fontregisterer)
```


```{r, include=FALSE}
library(fontregisterer)
my_font <- "Yu Gothic"
## ggplot2 用の設定
theme_set(theme_gray(base_size = 9,
                     base_family = my_font))
```


```{r}
data <- read.csv("OLYMPICS_athlete_events.csv") #データの読み込み
glimpse(data)
```

```{r}
data <- data %>%                           #1980年以降の大会を抽出
  filter(Year >= 1980) %>% 
  select(Year,NOC, City, Medal, Sex, Season) %>% 
  arrange(Year)

glimpse(data)
```

１、まずNOCの名前をCityと一致させる
ソ連はロシアとする
ユーゴスラビア(YUG)は現在存在しないため、どうするか…
２、Cityでグループ化して、NOCごとでメダルの数を数える
３、オリンピックが開催されたことのある都市だけを抽出
４、横軸に開催したことのある国
５、メダル数


```{r}
unique(data$NOC)
```
```{r}
unique(data$City)
```

```{r}
data <- data %>%    #開催国と選手の出身国の表記を統一
  mutate(City = str_replace_all(City, pattern = c("Lake Placid" = "USA",
                                                  "Moskva" = "RUS",
                                                  "Sarajevo" = "YUG",
                                                  "Los Angeles" = "USA",
                                                  "Calgary" = "CAN",
                                                  "Seoul" = "KOR",
                                                  "Barcelona" = "ESP",
                                                  "Albertville" = "FRA",
                                                  "Lillehammer" = "NOR",
                                                  "Atlanta" = "USA",
                                                  "Nagano" = "JPN",
                                                  "Sydney" = "AUS",
                                                  "Salt Lake City" = "USA",
                                                  "Athina" = "GRE",
                                                  "Torino" = "ITA",
                                                  "Beijing" = "CHN",
                                                  "Vancouver" = "CAN",
                                                  "London" = "GBR",
                                                  "Sochi" = "RUS",
                                                  "Rio de Janeiro" = "BRA")))

data <- data %>% #開催国か否かの変数を追加
  mutate(Kaisai = ifelse(NOC == City, "Host", "Gest"))
```



これcase_when使ったらうまくいったけど、ifelseはうまくできなかった。なんでぇ？？？



1990年代くらいまで、夏と冬のオリンピックが同じ年に行われていた。したがってデータの集計に影響を与えるため、整形する必要がある。

- Yearの要素を　年代_季節　とする (データ型はキャラクター)

なにこの関数。。。ネットで拾ったけど、天才かよ。。。。。。。。。

```{r}
data <- data %>%  #冬と夏を区別
  mutate(Year_place = paste(!!!rlang::syms(c("Year", "Season")), sep = "_"))
```


```{r}
Year_Medal_data2 <- data %>%   # 大会ごとの各国の獲得メダルの合計
  group_by(Year_place, NOC) %>% 
   summarise(Medal_count = sum(case_when(Medal == "Gold" ~ 1,
                                        Medal == "Bronze" ~ 1,
                                        Medal == "Silver" ~ 1,
                                        TRUE            ~ 0)),
             Kaisai = max(Kaisai),
             .groups = "drop")
```

```{r}
Year_Medal_data2 <- Year_Medal_data2 %>%    #開催したことのある国だけを抽出
  filter(NOC %in% unique(data$City))
```

```{r}
Year_Medal_data2 %>% 
  ggplot() +
  geom_boxplot(aes(x = NOC, y = Medal_count)) +
  geom_point(aes(x = NOC, y = Medal_count, color = Kaisai), alpha = 0.5) +
  scale_colour_manual(values = c("gray", "red")) +
  theme_classic()
  
```

アメリカ

```{r}
Year_Medal_data2 %>% 
  filter(NOC == "USA") %>% 
  ggplot() +
  geom_line(aes(x = as.factor(Year_place), y = Medal_count, group = 1)) +
  geom_point(aes(x = Year_place, y = Medal_count, color = Kaisai), size = 2) +
  scale_colour_manual(values = c("black", "red"))
```


季節は分けたほうが良い。あと、1人当たりのメダル獲得数にしたほうが良い


```{r}
Year_Medal_data3 <- data %>%
  group_by(Year,Year_place, NOC) %>% 
  summarise(Medal_count = sum(case_when(Medal == "Gold" ~ 1,
                                        Medal == "Bronze" ~ 1,
                                        Medal == "Silver" ~ 1,
                                        TRUE            ~ 0)),
            Kaisai = max(Kaisai),
            Sensyu = length(NOC),
            Medal_per = (Medal_count / Sensyu) * 100, #1人当たりのメダル獲得数
            Season = max(Season),
            .groups = "drop")

Year_Medal_data3 <- Year_Medal_data3 %>%    #開催したことのある国だけを抽出
  filter(NOC %in% unique(data$City))
```

```{r}
Year_Medal_data3 %>% 
  ggplot() +
  geom_boxplot(aes(x = NOC, y = Medal_per)) +
  geom_point(aes(x = NOC, y = Medal_per, color = Kaisai), alpha = 0.5) +
  scale_colour_manual(values = c("gray", "red")) +
  facet_wrap(~ Season, ncol = 1)
  
```

```{r}
Year_Medal_data3 %>% 
  ggplot() +
  geom_boxplot(aes(x = NOC, y = Medal_count)) +
  geom_point(aes(x = NOC, y = Medal_count, color = Kaisai), alpha = 0.5) +
  scale_colour_manual(values = c("gray", "red")) +
  facet_wrap(~ Season, ncol = 1)
  
```


```{r}
Year_Medal_data3 %>%
  filter(Season == "Summer") %>% 
  ggplot() +
  geom_line(aes(x = Year, y = Medal_per, group = 1)) +
  geom_point(aes(x = Year, y = Medal_per, color = Kaisai), size = 2) +
  scale_colour_manual(values = c("black", "red")) +
  facet_wrap(~ NOC, ncol = 4)
```

```{r}
Year_Medal_data3 %>%
  filter(Season == "Summer") %>% 
  ggplot() +
  geom_line(aes(x = Year, y = Medal_count, group = 1)) +
  geom_point(aes(x = Year, y = Medal_count, color = Kaisai), size = 2) +
  scale_colour_manual(values = c("black", "red")) +
  facet_wrap(~ NOC, ncol = 4)
```

```{r}
Year_Medal_data3 %>%
  filter(Season == "Winter") %>% 
  ggplot() +
  geom_line(aes(x = Year, y = Medal_per, group = 1)) +
  geom_point(aes(x = Year, y = Medal_per, color = Kaisai), size = 2) +
  scale_colour_manual(values = c("black", "red")) +
  facet_wrap(~ NOC, ncol = 4)
```

```{r}
Year_Medal_data3 %>%
  filter(Season == "Winter") %>% 
  ggplot() +
  geom_line(aes(x = Year, y = Medal_count, group = 1)) +
  geom_point(aes(x = Year, y = Medal_count, color = Kaisai), size = 2) +
  scale_colour_manual(values = c("black", "red")) +
  facet_wrap(~ NOC, ncol = 4)
```


平均と比較

開催地となった年とそれ以外の年の平均を比較したい

新しいデータセットをforループで作る。
変数はシーズン・NOC・開催地か否か・メダル数（つまりNOC一つあたり4行なるはず）

```{r}
Year_Medal_data4 <- tibble(
  Season = rep("Season", 4*length(unique(Year_Medal_data3$NOC))),
  NOC = rep("NOC", 4*length(unique(Year_Medal_data3$NOC))),
  Kaisai = rep("Kaisai", 4*length(unique(Year_Medal_data3$NOC))),
  Medal_count = rep(0, 4*length(unique(Year_Medal_data3$NOC)))
)
```

```{r}
n <- 1

for (i in unique(Year_Medal_data3$NOC)) {
  for (l in 1:length(Year_Medal_data3$NOC)) {
    if (i == Year_Medal_data3$NOC[l]) {
      Medal_nKaisai <- rep(0,1)
      Medal_Kaisai <- rep(0,1)
      if (Year_Medal_data3$Season[l] == "Summer") {   #シーズンが夏のとき
        if (Year_Medal_data3$Kaisai[l] == "Gest") { # 非開催地
          Year_Medal_data4[n, 1] <- "Summer"
          Year_Medal_data4[n, 2] <- i       #NOCを代入
          Year_Medal_data4[n, 3] <- "Gest"
          m <- length(Medal_nKaisai)
          Medal_nKaisai[m + 1] <- Year_Medal_data3$Medal_count[l] #メダル数をカウント
        } else {   #開催地のとき
          Year_Medal_data4[n + 1, 1] <- "Summer"
          Year_Medal_data4[n + 1, 2] <- i       #NOCを代入
          Year_Medal_data4[n + 1, 3] <- "Host"
          m <- length(Medal_Kaisai)
          Medal_Kaisai[m + 2] <- Year_Medal_data3$Medal_count[l]
        }
        
      } else { #シーズンが冬のとき
        if (Year_Medal_data3$Kaisai[l] == "Gest") {　　　　　　　# 非開催地
          Year_Medal_data4[n + 2, 1] <- "Winter"
          Year_Medal_data4[n + 2, 2] <- i       #NOCを代入
          Year_Medal_data4[n + 2, 3] <- "Gest"
          m <- length(Medal_nKaisai)
          Medal_nKaisai[m + 1] <- Year_Medal_data3$Medal_count[l] #メダル数をカウント
        } else {   #開催地のとき
          Year_Medal_data4[n + 3, 1] <- "Winter"
          Year_Medal_data4[n + 3, 2] <- i       #NOCを代入
          Year_Medal_data4[n + 3, 3] <- "Host"
          m <- length(Medal_Kaisai)
          Medal_Kaisai[m + 1] <- Year_Medal_data3$Medal_count[l]
        }
       }
      Year_Medal_data4[n, 4] <- mean(Medal_nKaisai)
      Year_Medal_data4[n, 4] <- mean(Medal_Kaisai)
      n <- n + 4
    }
  }
}
```

```{r}
n <- 1

for (i in unique(Year_Medal_data3$NOC)) {
  df <- Year_Medal_data3 %>% 
    filter(NOC == i)     #メモ：filterで抽出
  if (df$Season == "Summer") {
    if (df$Kaisai == "Gest") {
      G_S_medal <-df %>% 
        filter(Kaisai == "Gest") %>% 
        mean(Medal_count)
      Year_Medal_data4[n, 1] <- "Summer"
      Year_Medal_data4[n, 2] <- i
      Year_Medal_data4[n, 3] <- "Gest"
      Year_Medal_data4[n, 4] <- G_S_medal
    } else {
      H_S_medal <- df %>% 
        filter(Kaisai == "Host") %>% 
        mean(Medal_count)
      Year_Medal_data4[n + 1, 1] <- "Summer"
      Year_Medal_data4[n, 2] <- i
      Year_Medal_data4[n, 3] <- "Host"
      Year_Medal_data4[n, 4] <- H_S_medal
    }
  } else {
    if (df$Kaisai == "Gest") {
      G_W_medal <-df %>% 
        filter(Kaisai == "Gest") %>% 
        mean(Medal_count)
      Year_Medal_data4[n + 2, 1] <- "Winter"
      Year_Medal_data4[n + 2, 2] <- i
      Year_Medal_data4[n + 2, 3] <- "Gest"
      Year_Medal_data4[n + 2, 4] <- G_W_medal
    } else {
      H_W_medal <- df %>% 
        filter(Kaisai == "Host") %>% 
        mean(Medal_count)
      Year_Medal_data4[n + 3, 1] <- "Winter"
      Year_Medal_data4[n + 3, 2] <- i
      Year_Medal_data4[n + 3, 3] <- "Host"
      Year_Medal_data4[n + 3, 4] <- H_W_medal
    
    }
  }
  n <- n + 4
}
```


```{r}
n <- 1
for (i in unique(Year_Medal_data3$NOC)) {
   df1 <- Year_Medal_data3 %>% 
    filter(NOC == i)
   
   #夏開催で非開催地
   df2 <- df1 %>% 
     filter(Season == "Summer")
   df3 <- df2 %>% 
     filter(Kaisai == "Gest")
   S_G_medal <- round(mean(df3$Medal_count), digits = 2)
   Year_Medal_data4[n, 1] <- "Summer"
   Year_Medal_data4[n, 2] <- i
   Year_Medal_data4[n, 3] <- "Gest"
   Year_Medal_data4[n, 4] <- S_G_medal
   
   #夏開催で開催地
   df3 <- df2 %>% 
     filter(Kaisai == "Host")
   S_H_medal <- round(mean(df3$Medal_count), digits = 2)
   Year_Medal_data4[n + 1, 1] <- "Summer"
   Year_Medal_data4[n + 1, 2] <- i
   Year_Medal_data4[n + 1, 3] <- "Host"
   Year_Medal_data4[n + 1, 4] <- S_H_medal
   
   #冬開催で非開催地
   df2 <- df1 %>% 
     filter(Season == "Winter")
   df3 <- df2 %>% 
     filter(Kaisai == "Gest")
   W_G_medal <- round(mean(df3$Medal_count), digits = 2)
   Year_Medal_data4[n + 2, 1] <- "Winter"
   Year_Medal_data4[n + 2, 2] <- i
   Year_Medal_data4[n + 2, 3] <- "Gest"
   Year_Medal_data4[n + 2, 4] <- W_G_medal
   
   #冬開催で開催地
   df3 <- df2 %>% 
     filter(Kaisai == "Host")
   W_H_medal <- round(mean(df3$Medal_count), digits = 2)
   Year_Medal_data4[n + 3, 1] <- "Winter"
   Year_Medal_data4[n + 3, 2] <- i
   Year_Medal_data4[n + 3, 3] <- "Host"
   Year_Medal_data4[n + 3, 4] <- W_H_medal
   
   n <- n + 4
}

```

```{r}
Year_Medal_data4 %>% 
  filter(Season == "Summer") %>% 
  ggplot() +
  geom_bar(aes(x = NOC, y = Medal_count, fill = Kaisai), 
           stat = "identity", position = "dodge")
```

```{r}
Year_Medal_data4 %>% 
  filter(Season == "Winter") %>% 
  ggplot() +
  geom_bar(aes(x = NOC, y = Medal_count, fill = Kaisai), 
           stat = "identity", position = "dodge")
```

```{r}
Year_Medal_data4 %>% 
  ggplot() +
  geom_bar(aes(x = NOC, y = Medal_count, fill = Kaisai), 
           stat = "identity", position = "dodge") +
  facet_wrap(~ Season, ncol = 1)
```


```{r}
Year_Medal_data5 <- tibble(
  Season = rep("Season", 4*length(unique(Year_Medal_data3$NOC))),
  NOC = rep("NOC", 4*length(unique(Year_Medal_data3$NOC))),
  Kaisai = rep("Kaisai", 4*length(unique(Year_Medal_data3$NOC))),
  Medal_per = rep(0, 4*length(unique(Year_Medal_data3$NOC)))
)
```

```{r}
n <- 1
for (i in unique(Year_Medal_data3$NOC)) {
   df1 <- Year_Medal_data3 %>% 
    filter(NOC == i)
   
   #夏開催で非開催地
   df2 <- df1 %>% 
     filter(Season == "Summer")
   df3 <- df2 %>% 
     filter(Kaisai == "Gest")
   S_G_medal <- round(mean(df3$Medal_per), digits = 2)
   Year_Medal_data5[n, 1] <- "Summer"
   Year_Medal_data5[n, 2] <- i
   Year_Medal_data5[n, 3] <- "Gest"
   Year_Medal_data5[n, 4] <- S_G_medal
   
   #夏開催で開催地
   df3 <- df2 %>% 
     filter(Kaisai == "Host")
   S_H_medal <- round(mean(df3$Medal_per), digits = 2)
   Year_Medal_data5[n + 1, 1] <- "Summer"
   Year_Medal_data5[n + 1, 2] <- i
   Year_Medal_data5[n + 1, 3] <- "Host"
   Year_Medal_data5[n + 1, 4] <- S_H_medal
   
   #冬開催で非開催地
   df2 <- df1 %>% 
     filter(Season == "Winter")
   df3 <- df2 %>% 
     filter(Kaisai == "Gest")
   W_G_medal <- round(mean(df3$Medal_per), digits = 2)
   Year_Medal_data5[n + 2, 1] <- "Winter"
   Year_Medal_data5[n + 2, 2] <- i
   Year_Medal_data5[n + 2, 3] <- "Gest"
   Year_Medal_data5[n + 2, 4] <- W_G_medal
   
   #冬開催で開催地
   df3 <- df2 %>% 
     filter(Kaisai == "Host")
   W_H_medal <- round(mean(df3$Medal_per), digits = 2)
   Year_Medal_data5[n + 3, 1] <- "Winter"
   Year_Medal_data5[n + 3, 2] <- i
   Year_Medal_data5[n + 3, 3] <- "Host"
   Year_Medal_data5[n + 3, 4] <- W_H_medal
   
   n <- n + 4
}

```

```{r}
Year_Medal_data5 %>% 
  ggplot() +
  geom_bar(aes(x = NOC, y = Medal_per, fill = Kaisai), 
           stat = "identity", position = "dodge") +
  facet_wrap(~ Season, ncol = 1)
```





